臺灣桃園地方法院民事簡易判決
111年度壢簡字第4號
原      告  胡俊賓  
兼  法  定
代  理  人  胡毓塘  
被      告  明台產物保險股份有限公司

法定代理人  長瀬耕一
訴訟代理人  吳春龍  
上列當事人間請求確認債權不存在事件，本院於民國111年2月23
日言詞辯論終結，判決如下：
    主    文
一、確認被告所執本院110年度促字第2587號支付命令之債權，
    就超過新臺幣（下同）34,123元，及自該支付命令送達翌日
    起至清償日止，按週年利率5%計算之利息，暨督促程序費用
    500元部分，對原告之債權不存在。
二、原告其餘之訴駁回。
三、訴訟費用1,000元，由被告負擔18元，餘由原告連帶負擔。
    事實及理由
壹、程序事項
一、按民事訴訟法第247 條第1 項規定：「確認法律關係之訴，
    非原告有即受確認判決之法律上利益者，不得提起之。」又
    所謂即受確認判決之法律上利益，係指法律關係之存否不明
    確，原告主觀上認其在法律上之地位有不安之狀態存在，且
    此種不安之狀態，能以確認判決將之除去者而言，最高法院
    52年台上字第1240號判決意旨參照。
二、本件被告主張原告應負侵權行為之損害賠償責任，並取得本
    院110年度促字第2587號支付命令（下稱系爭支付命令），
    原告雖未於法定期間內就系爭支付命令異議，然仍爭執該侵
    權行為之債務不存在，是原告是否應負侵權行為之損害賠償
    責任即有不明，且此不安狀態得以確認判決除去，是原告提
    起本件訴訟，應有確認利益。
貳、實體事項
一、原告主張
　　被告前向本院聲請系爭支付命令，經本院以系爭支付命令裁
    定原告應連帶給付被告34,755元，及自系爭支付命令送達翌
    日起至清償日止，按週年利率5%計算之利息，暨督促程序費
    用500元。然被告承保之車號000-0000號自小客車（下稱系
    爭車輛），僅係遭原告甲○○騎乘U-BIKE撞到，系爭車輛應無
    需鈑金，也不需要更換零件，被告請求修復費用過高等語。
    並聲明：確認系爭支付命令所載債權對原告不存在。
二、被告答辯
　　原告甲○○於民國108年7月28日14時49分許，騎乘自行車沿桃
    園市○○區○○路○○○000號處，因未注意車前狀況，且未保持安
    全距離，撞擊停等紅燈之系爭車輛。經被告查證屬實後賠付
    必要修復費用共34,755元（含工資15,649元、烤漆15,681元
    、零件3,425元）。原告甲○○當時為未成年人，原告乙○○則
    為其法定代理人，應與原告甲○○負連帶賠償責任。被告並已
    支出督促程序費用500元及執行費282元等語。並聲明：原告
    之訴駁回。
三、原告甲○○曾於108年7月28日14時49分許，騎乘自行車在廣福
    路805號處碰撞系爭車輛，被告已賠付修復費用共34,755元
    ，並取得系爭支付命令等事實，有汽車險賠款同意書、估價
    單、統一發票及系爭支付命令為證（見本院卷第19至23頁）
    ，且為兩造所不爭執，堪信為真實。
四、原告復主張被告對原告之債權不存在，為被告所否認，並以
    前詞置辯，是本件爭點即為：被告得請求賠償之金額若干？
（一）按民法第213 條第1 、3 項規定：「負損害賠償責任者，
      除法律另有規定或契約另有訂定外，應回復他方損害發生
      前之原狀。第1 項情形，債權人得請求支付回復原狀所必
      要之費用，以代回復原狀。」又所謂必要修復費用，如修
      理材料以新品換舊品時，應予折舊（最高法院77年度第9 
      次民事庭會議決議參照）。
（二）經查，系爭車輛修理費用為34,755元（含工資15,649元、
      烤漆15,681元、零件折舊前為3,425元），有估價單及統
      一發票等件可證（見本院卷第20至22頁）。原告雖抗辯修
      復費用過高等語，然未提出任何證據供本院審酌，已難逕
      採。且依事故現場照片以觀，系爭車輛右後保險桿有擦痕
      及破洞（見系爭支付命令卷），與上開估價單所示修復位
      置相符，是系爭估價單所載修復項目，應屬可採。原告雖
      另辯稱系爭車輛無鈑金及更換零件必要等語，然系爭車輛
      又後保險桿既已有破損，顯非只需要烤漆即可修復，而有
      鈑金及更換零件之必要，原告此部分主張，並不可採。
（三）而被告既係以新零件替代舊零件，自應就零件費用計算並
      扣除折舊，始屬公平。依行政院所頒固定資產耐用年數表
      及固定資產折舊率之規定，系爭車輛之耐用年數為5年，
      依定率遞減法每年折舊1000分之369，另依營利事業所得
      稅查核準則第95條第6項規定：「固定資產提列折舊採用
      定率遞減法者，以1年為計算單位，其使用期間未滿1 年
      者，按實際使用之月數相當於全年之比例計算之，不滿1 
      月者，以1 月計。」查系爭車輛之出廠年月為108年2月，
      有車籍資料查詢結果在卷可證（見本院個資卷），迄至系
      爭事故發生時即108年7月28日，已使用6月，則零件扣除
      折舊後之修復費用估定為2,793元（詳如附表之計算式）
      ，加計工資15,649元、烤漆15,681元，共計34,123元。
五、綜上所述，原告請求確認系爭支付命令所示債權，就超過34
    ,123元，及自系爭支付命令送達翌日起至清償日止，按週年
    利率5%計算之利息，暨督促程序費用500元部分，對原告之
    債權不存在，為有理由，應予准許。逾此部分之請求則屬無
    據，應予駁回。
六、本件事證已臻明確，兩造其餘主張陳述及所提之證據，經審
    酌均與本院前揭判斷無影響，毋庸一一論述，附此敘明。
七、訴訟費用負擔之依據：民事訴訟法第79條、85條第2項。並
    依職權確定訴訟費用額如主文第3項所示。
中　　華　　民　　國　　111 　年　　3 　　月　　18　　日
                    中壢簡易庭  法  官  周仕弘
以上為正本係照原本作成。
如不服本判決，應於送達後20日內，向本院提出上訴狀並表明上
訴理由，如於本判決宣示後送達前提起上訴者，應於判決送達後
20日內補提上訴理由書（須附繕本）。
中　　華　　民　　國　　111 　年　　3 　　月　　18　　日
                                書記官  巫嘉芸  
附表
折舊時間 折舊值 折舊後價值 第1年 3,425×0.369×(6/12)=632 3,425-632=2,793